【裁判字號】    97,簡上,59
【裁判日期】    971218
【裁判案由】    竊盜
【裁判全文】
臺灣宜蘭地方法院刑事判決              97年度簡上字第59號
上  訴  人  甲○○
即  被  告
上列上訴人因竊盜案件，不服本院於中華民國97年8月22日，
97年度易字第386號刑事簡易判決（起訴案號：97年度偵字第
1909號），提起上訴，本院管轄之第二審合議庭判決如下：
    主  文
上訴駁回。
    事  實
一、甲○○前因公共危險案件，經本院於民國95年6月15日，以
    95年度宜交簡字第59號刑事判決判處有期徒刑3月，於95年
    10月26日執行完畢出監。詎其猶不知悔改，於97年5月10日
    下午6時許，在宜蘭縣宜蘭市河濱公園堤防旁，見乙○○所
    有而前於96年7月20日下午3時許，在宜蘭市○○路與泰山路
    口遭竊之車牌號碼GIU-747號重型機車停放在該處，竟意圖
    為自己不法之所有，徒手竊取該輛機車，於得手後，供己代
    步之用；嗣於97年5月15日上午9時許，騎乘竊得之上開機車
    途經宜蘭市○○街與南興街口為警查獲，始查知上情。
二、案經宜蘭縣政府警察局宜蘭分局報請臺灣宜蘭地方法院檢察
    署檢察官偵查後聲請簡易判決處刑。
    理  由
一、訊據被告甲○○固坦承於97年5月10日下午6時許，自宜蘭河
    堤防旁移走停放在該處之車牌號碼GIU-747號重型機車等情
    不諱，惟矢口否認涉有竊盜犯行，並辯稱：伊自今年的2月
    份起，就發現該台機車被丟棄在宜蘭河堤防旁，因這台機車
    很髒，在那邊2、3個月都沒有動，而原先伊所有之機車於97
    年5月壞掉，於97年5月6日向監理站報銷後，才將上開機車
    牽回去整理云云。經查：前開車牌號碼GIU-747號重型機車
    前於96年7月20日下午3時許，在宜蘭市○○路與泰山路口遭
    竊等情，業據被害人乙○○於警訊中證述在卷（參見警卷第
    4、5頁97年5月15日警訊筆錄），並有宜蘭縣政府警察局車
    輛尋獲輸入單、失車紀錄、機車照片，及被害人出具之贓物
    認領保管單等件在卷可證（警卷第8至10、14、15頁）。雖
    被告辯稱前開機車係遭棄置云云，但以被告自承其所有之機
    車壞掉後，親自向監理站辦理報廢程序，除繳回機車行照外
    ，尚須繳回機車牌照，以現行機車均須辦理登記、領用車牌
    始得使用之制度，足見被告對於仍懸掛車牌之機車，主觀上
    應有該輛機車仍屬他人所有之認識，詎被告於自身之機車壞
    掉辦理報廢及繳回車牌手續後，竟仍擅自取走掛有車牌之機
    車，其不法所有之意思至為灼然。綜上所述，本件事證明確
    ，被告前開所辯顯係卸責之詞，不足採信，其犯行堪以認定
    ，應依法論科。
二、核被告所為，係犯刑法第320條第1項竊盜罪。查被告前因公
    共危險案件，經本院以95年度宜交簡字第59號刑事判決判處
    有期徒刑3月，於95年10月26日執行完畢出監，有卷附臺灣
    高等法院被告前案紀錄表可按，其受有期徒刑之執行完畢，
    5年內再犯法定刑有期徒刑以上之本罪，為累犯，依法加重
    其刑。原審認被告犯竊盜罪，事證明確，據以論罪科刑，及
    宣告易科罰金之折算標準，經核其認事用法均無違誤，量刑
    亦屬妥適，被告之上訴，為無理由，應予駁回。
據上論斷，應依刑事訴訟法第455條之1第3項、第368條，判決如
主文。
本案經檢察官郭欣怡到庭執行職務
中    華    民    國    97    年    12    月    18    日
                  刑事第四庭審判長法  官  謝佩玲
                                  法  官  陳映佐
                                  法  官  辜漢忠
以上正本證明與原本無異。
本件不得上訴。
                                  書記官  許麗汝
中    華    民    國    97    年    12    月    19    日
附錄本案論罪科刑法條：
刑法第320條第1項
意圖為自己或第三人不法之所有，而竊取他人之動產者，為竊盜
 罪，處5年以下有期徒刑、拘役或5百元以下罰金。


司法院資訊處製作；財團法人民間司法改革基金會備份。
